臺灣士林地方法院刑事判決　　　　　　　　　　　　　　　九十年度易字第九九號
　　聲　請　人　臺灣士林地方法院檢察署檢察官
　　被　　　告　戊○○
右列被告因竊盜案件，經檢察官聲請簡易判決處刑（九十年度偵字第八三六八號），
本院認不宜為簡易判決處刑（九十年度湖簡字第四九三號），改依通常程序審理，並
經併案審理（臺灣板橋地方法院檢察署九十年度偵字第一六六九一號；臺灣桃園地方
法院檢察署九十年度偵字第一四三六七號；臺灣台北地方法院檢察署九十一年度偵字
第三０四號），本院判決如左：
    主  文
戊○○連續竊盜，處有期徒刑貳年貳月。扣案之手套壹雙沒收；又偽造署押，足以生
損害於公眾及他人，處有期徒刑肆月。偽造如事實欄所載之「蔡文欽」署名及指印各
參枚沒收。應執行有期徒刑貳年肆月。並應於刑之執行前，令入勞動場所強制工作參
年。扣案之手套壹雙、偽造如事實欄所載之「蔡文欽」署名及指印各參枚沒收。
    事  實
一、戊○○曾有多次竊盜前科，經法院多次判處徒刑（均不構成累犯），詎仍不知悔
    改，基於意圖為自己不法所有之概括犯意，自民國（下同）九十年八月十日起至
    九十年十二月六日止，連續於如附表所示編號（一）至（九）之時間，至台北市
    、台北縣、桃園縣等如附表所示編號（一）至（九）之各大醫院內，趁如附表所
    示編號（一）至（九）之病患或家屬在病房、加護中心家屬休息室內睡覺或不在
    病房內疏於防範之際，竊取如附表所示編號（一）至（九）之財物，其更於竊得
    如附表所示編號（八）被害人丁○○、（九）被害人甲○○住處之鑰匙及有記載
    渠等住處地址之存證信函或證件後，於如附表所示編號（十）、（十一）之時間
    ，依循該地址至渠二人如附表所示之住處，以前開竊得之鑰匙打開房門，入內行
    竊（侵入住宅部分均未據告訴），並竊得如附表所示編號（十）、（十一）之財
    物（各次行竊之時間、地點、行為態樣、被害人、行竊所得財物，均詳如附表所
    示），其於各次行竊後，於如附表備註欄所示之狀況下為警查獲。又戊○○於如
    附表所示編號（一）至（三）之竊盜案件得手後為警查獲，詎其當日（即九十年
    八月十日凌晨）在台北市政府警察局內湖分局文德派出所內應訊時為逃避刑責，
    竟偽以「蔡文欽」名義應訊，且另基於偽造署押之故意，在三紙證物指證照片上
    偽簽「蔡文欽」署名共三枚，並偽以「蔡文欽」之身分在該偽簽之署名上按捺指
    印共三枚，而偽造「蔡文欽」之指印，足以生損害於「蔡文欽」本人及警察機關
    對於案值偵查之正確性。
三、案經台北市政府警察局內湖分局移送台灣士林地方法院檢察署檢察官偵查聲請簡
    易判決處刑，本院改依通常程序審理，及臺灣板橋地方法院檢察署、臺灣桃園地
    方法院檢察署、臺灣台北地方法院檢察署併案審理。
    理  由
一、據被告戊○○，對於如附表所示各次之竊盜犯行及於右開時、地偽造「蔡文欽」
    署名、指印之事實，均坦承不諱，核與被害人林美榕之夫丙○○、乙○○等如附
    表所示之被害人指訴被竊情節相符，並經如附表所示編號（四）竊盜案件之證人
    賴真寅、駱黃培、如附表所示編號（六）、（七）竊盜案件之證人即駐衛警湯武
    昭於警訊中證述明確，復有贓物認領收據共九紙、如附表所示編號（四）竊盜案
    件中由被告簽發給「秦大通訊行」之「手機資源回收契約書」影本一份、贓物及
    作案用手套照片共四紙、偽造「蔡文欽」署押之證物指證照片三紙附卷可稽，並
    有被告於如附表所示編號（十一）作案時所用之手套一雙扣案足資佐證，足見被
    告之自白與事實相符，本案事證明確，被告之犯行洵堪認定。
二、核被告於如附表所示各次行竊所為，係犯刑法第三百二十條第一項之竊盜罪，其
    偽以「蔡文欽」名義於指證照片上偽簽署名及捺指印之所為，係犯刑法第二百十
    七條第一項之偽造署押罪。其先後多次竊盜犯行，時間緊接、犯罪構成要件相同
    ，顯係基於概括犯意反覆為之，應論以連續犯一罪，並加重其刑。其偽造「蔡文
    欽」署名及指印各三枚，係同一時間內接續為之，為單純一罪。被告於簡易判決
    處刑書所載以外之犯罪事實，雖未據聲請簡易判決處刑，然此部分與前開經聲請
    簡易判決處刑之部分具有連續犯裁判上一罪之關係，為聲請簡易判決處刑效力所
    及，本院自得併予審理。被告所犯上開二罪間犯意各別、手段互異，應予分論併
    罰。爰審酌被告竊盜前科累累，經法院多次判處徒刑，竟仍不知悔改，不思至醫
    院就醫或住院之病患及家屬身、心已備受病痛煎熬，身邊所攜帶之財物或為其僅
    有之「救命錢」，竟利用病患及家屬身心疲備疏於注意、較一般人易於下手之際
    ，於短時間內偷遍台北市、台北縣、桃園縣各大醫院之病房及家屬休息室，惡性
    顯屬重大，且其每經當場查獲移送至地檢署獲交保後即重施故技，一再行竊，足
    見其並無悔改之意，另審酌其犯罪動機、所犯情節、被害人所生損害、其犯後坦
    承犯行、態度尚稱良好等一切情狀，分別量處如主文所示之刑，並定執行刑。又
    十八歲以上之竊盜犯、贓物犯，有犯罪之習慣者，得於刑之執刑前令入勞動處所
    強制工作，而依竊盜犯贓物犯保安處分條例所為之保安處分其期間，由法院以判
    決諭知，且依本條例宣告強制工作處分，其執行以三年為期，同條例第三條第一
    項第一款、第四條、第五條第一項前段分別定有明文。查被告竊盜前科累累，有
    臺灣高等法院被告全國前案紀錄表一份在卷可參，本次於短期間內又連續犯十一
    起竊盜罪並另犯偽造署押罪，其顯有犯罪習慣，爰併依竊盜犯贓物犯保安處分條
    例第三條第一項第一款規定，宣告應於刑之執行前令入勞動場所強制工作三年。
三、被告在如事實欄所載之三紙證物指證照片上偽造「蔡文欽」署名共三枚及在該偽
    造署押上偽造「蔡文欽」指印共三枚，係偽造之署押，應依刑法第二百十九條規
    定諭知沒收（上開三紙照片，每紙照片下方均有「戊○○」之簽名及指印各一枚
    ，其中二紙照片二旁另各有指印二枚，被告於本院調查中供稱此係被視破身分後
    ，以真實姓名戊○○之身分簽名及捺指印，並非偽造等語，是此部分並非偽造之
    署押，附此敘明）；又被告於如附表所示編號（十一）行竊時，為免留下指紋所
    使用之手套一雙，係被告所有且供其犯罪所用之物，應依刑法第三十八條第一項
    第二款規定併予宣告沒收。
據上論斷，應依刑事訴訟法四百五十二條、第二百九十九條第一項前段，刑法第五十
六條、第三百二十條第一項、第二百十七條第一項、第五十一條第五款、第九款、第
二百十九條、第三十八條第一項第二款，罰金罰鍰提高標準條例第一條前段，竊盜犯
贓物犯保安處分條例第三條第一項第一款、第四條、第五條第一項前段，判決如主文
。
本案經檢察官楊淑芬到庭執行職務。
中      華      民      國      九十一    年     二      月    五     日
                                   臺灣士林地方法院刑事第四庭
                                       法  官
右正本證明與原本無異。
如不服本判決應於送達後十日內向本院提出上訴狀。
                                       書記官
附錄本案論罪科刑法條全文：刑法第三百二十條第一項、第二百十七條
